臺灣臺北地方法院民事判決　九十年度勞小上字第一八號
　　上　訴　人　乙○○
　　法定代理人　甲○○
右當事人間請求給付薪資等事件，上訴人對於中華民國九十年七月十九日本院臺北簡
易庭九十年度北勞小字第四三號第一審判決提起上訴，本院判決如左：
    主      文
上訴駁回。
第二審訴訟費用新台幣陸佰伍拾柒元由上訴人負擔。
    事      實
甲、上訴人方面：
壹、聲明：
一、原判決廢棄。
二、被上訴人應給付上訴人新台幣（下同）二萬零一百二十元。
貳、陳述：除與原審判決書所載者相同茲予引用外，補稱：
一、原審認定事實錯誤，且違反證據法則，其適用法律即有錯誤：
  （一）按「私文書經本人或其代理人簽名、蓋章或按指印或有法院或公證人之認證
        者，推定為真正。」民事訴訟法第三百五十八條第一項定有明文。查，被上
        訴人所提之所謂員工陳情函，其真實性實有疑問，原判決竟予推定為真正，
        自有違反民事訴訟法第四百六十八條規定之違背法令。
  （二）上訴人在原審曾以民國九十年一月份之薪資實例，說明在臺北市稅捐稽徵處
        （下稱臺北市稅捐處）及長安辦事處之薪資差異達四千七百二十元之多，此
        係因為長安辦事處之每筆登打單價較臺北市稅捐處為低，而且在臺北市稅捐
        處登打資料時，不用驗打資料，係由電腦自動檢核，節省甚多時間，而在長
        安辦事處登打資料時，則必須親自驗打資料，較費時間，兩處單價因而差異
        甚多，原審指稱僅差異二十九元，自屬錯誤。
二、原審判決違反論理法則：
  （一）上訴人並無被上訴人所指工作表現欠佳之情形：
      1.上訴人被調職至長安辦事處之後，因需重新熟習新電腦，且被上訴人故意不
        讓上訴人執行鍵入資料之工作，以致上訴人在九十年五月份之工作量僅有一
        千餘元，此並非上訴人本身工作不認真所致。蓋上訴人家中尚有小孩依靠上
        訴人撫養，且上訴人係靠打字鍵入上開單位所提供之資料賺取薪資，自無隨
        意怠惰，不認真工作之可能。此由上訴人在被上訴人公司任職期間，有關工
        作統計之排行向均在前五名以內，即足證明。
      2.被上訴人雖提呈所謂監視錄影帶，指稱上訴人於九十年五月四日有不聽主管
        指揮並辱罵長官、上班時間看報、睡覺等違反規定之情事云云。惟查，上訴
        人雖因不明瞭被上訴人要求簽訂之個人保密合約內容及罰則，不願立即簽訂
        ，惟並無被上訴人所指辱罵長官之情形，詎被上訴人自當日起即不提供資料
        予上訴人登打，並故意以攝影機拍攝上訴人於當日上班之情形，造成上訴人
        無所事事之假象，據而指稱上訴人有如何不聽主管指揮，以下犯上，違反上
        開員工工作規則第十六條規定之情事，應予解雇云云，實非可採。
  （二）被上訴人規定包括上訴人在內之員工，於上下班時不能經由臺北市稅捐處之
        正門進出，係不合理之規定：
      1.被上訴人指稱上訴人於派駐臺北市稅捐稽徵處時，不能經由該處之正門上下
        班，影響上訴人之工作權及人權。且是否違反規定走正門上下班與上訴人所
        提供之勞務並無關係，被上訴人以上訴人違反此項規定，據為處罰理由，顯
        過於嚴苛，原判決以上訴人立具上開悔過書，即認定上訴人承認扣薪，甚至
        接受扣薪，違反論理法則。且上訴人並無被上訴人所指屢次於非上下班時間
        經由臺北市稅捐處正門進出之情事，亦無攜帶小孩上下班，以致影響公司整
        體作業程序之行為，更無工作情緒不穩定，工作配合度差之事實。被上訴人
        所為指述與實情不符。
      2.八十九年五月三日，因當日臺北市稅捐處之資料不足供包括上訴人在內之資
        料登錄員登打，上訴人之組長乃宣布於當日下午四點鐘提早下班。因上訴人
        平日正常上下班時，均係經由該處之正門進出，故一時疏忽，於當日提早下
        班時，亦經由該處正門離開。詎於次日，上訴人之組長即質問上訴人何以違
        反上開門禁規定？上訴人為保住工作，即向組長致歉，惟仍被迫簽立自動辭
        職書、切結書及悔過書。上訴人因於被上訴人公司任職已十三年餘，不願離
        職，因而誠心出具上開悔過書，惟被上訴人仍因而未經通知即逕行扣除上訴
        人之每月固定薪資六百八十元。
      3.按依勞動基準法（下稱勞基法）第二條第二款規定，勞工因工作而獲得之報
        酬，包括工資、薪金、獎金、津貼及其他任何名義之經常性給與均屬之。查
        ，上訴人自八十七年七月起，每月均向被上訴人領取六百八十元津貼，從而
        上開津貼，不論其名稱係「福利津貼」或「職務加給」，均屬經常性給與，
        為上訴人工資之一部分。被上訴人無正當理由，將上訴人上開每月六百八十
        元薪資予以扣除，自屬不法。
  （三）再，上訴人所以立具上開悔過書，係因提早下班時，一時疏忽，違反臺北市
        稅捐處所訂於上班時間內，不得經由該處正門進出之門禁規定，既如上述。
        此與被上訴人指稱上訴人有所謂工作表現不佳等情事無關，與上訴人不慎遺
        失所登打之文件亦無涉。被上訴人雖提出其所訂定之員工工作規則，指稱上
        訴人違反該工作規則第十六條之規定云云。惟上開所謂員工工作規則，不僅
        未曾揭示，製發予上訴人收執，其相關內容實無法知悉，且依其內容所載，
        亦無任何得據以對上訴人為開除、記過、留職察看或為上開調職懲罰之依據
        。被上訴人辯稱其得依上開工作規則之規定，據以對上訴人為上開處罰，自
        非可採。
三、被上訴人任意將上訴人自臺北市稅捐處調職至長安辦事處，違反有關調職法令之
    規定：
    依內政部七十四年九月六日台內勞字第三三九一三九號函所示，雇主如欲調動勞
    工工作，除應與勞工商議協定，獲得勞工同意之外，並應依有關調職之相關原則
    辦理。從而，被上訴人於九十年二月十二日，未經徵得上訴人之同意，即以快遞
    方式寄發調職令，將上訴人由臺北市稅捐處調職至長安辦事處，自有未當。且被
    上訴人就派駐於上開二機構員工之薪資計算，雖均係採底薪外加按件計酬之方式
    計薪，惟上訴人於臺北市稅捐處任職時，底薪為一萬八千元，年特休假每日係五
    百三十八元，經調職至長安辦事處後，底薪降為一萬一千元，年特休假亦因而變
    為每日三百五十二元。另上訴人於臺北市稅捐處任職時，每筆鍵入資料之單價為
    ○‧一六元或○‧三六元，而在長安辦事處時，每筆資料之鍵入單價僅為○‧一
    元或○‧○八元，上訴人之每月薪資因而由三萬餘元降至每月僅剩二萬餘元，甚
    至不足二萬元。足證上訴人確因被調職至長安辦事處而被減薪，被上訴人所為自
    屬違反調動勞工工作之相關法令規定。
參、證據：除援用原審之立證方法外，補提下列證據為證：
    上證一：「薪資計算標準之差異」表影本一件。
    上證二：上訴人八十九年薪資表及九十年一月至五月薪資表影本一件。
    上證三：上訴人八十八、八十九年度薪資扣繳憑單影本一件。
    上證四：「悔過書」影本一件。
    上證五：「勞工局申訴書」影本一件。
    上證六：臺北市政府勞工局勞動檢查處八十九年九月二十二日北市勞檢一字第八
            九六一五四○二○○號書函影本一件。
    上證七：上訴人八十七年至九十年五月680元津貼明細表影本一件。
    上證八：「工作統計表小組排行明細排名」表影本一件。
    上證九：上訴人八十七年至九十年十二月薪資扣繳憑單影本一件。
    上證十：上訴人八十七年七月至九十年五月薪資單影本一件。
    上證十一：「勤讚專業快遞收據」影本一件。
    上證十二：「存證信函」影本一件。
    上證十三：上訴人「特休年假明細」表影本一件。
    上證十四：「薪資標準差異表」影本一件。
    上證十五：上訴人九十年四月份出勤卡影本一件。
    上證十六：被上訴人公司承攬合約書影本一件。
    上證十七：「薪資計算標準之差異」表影本一件。
    上證十八：上訴人月投保薪資（24,000元）資料表影本一件。
    上證十九：「臺北市政府勞資爭議調解申請書」影本一件。
乙、被上訴人方面：
壹、聲明：上訴駁回。
貳、陳述：除與原審判決書所載者相同茲予引用外，補稱：
一、按對於小額程序之第一審裁判上訴者，非以其違背法令為理由，不得為之。民事
    訴訟法第四百三十六條之二十四第二項定有明文。其上訴狀內並應記載上訴之理
    由，表明原判決所違背之法令及其具體內容，或依訴訟資料可認為原判決有違背
    法令之具體事實，且上訴人於第二審程序不得提出新攻擊或防禦方法，同法第四
    百三十六條之二十五、第四百三十六條之二十八前段亦分別明定。本件依上訴人
    上訴書狀所指，均無可認為原判決有如何違背法令之具體事實。另上訴人於本件
    第二審程序所指其年特休假一日為五百三十八元部分，係屬新攻擊方法之提出，
    依法自不應准許。
二、上訴人雖稱原判決認定事實錯誤，且違反證據法則，並稱臺北市稅捐處及長安辦
    事處之薪資差異甚多云云。惟查：
  （一）依上訴人所指，均未具體指摘原判決認定事實有如何違背法令之條項或具體
        內容，自未合法表明其上訴理由。上訴人雖指稱被上訴人規定上訴人不能經
        由臺北市稅捐處之正門上下班係屬不合理之規定，並稱其係基於保有工作權
        之故，才立具上開悔過書云云，惟其所指仍僅為事實經過之陳述，仍未具體
        指摘原判決有如何違背法令之處。
  （二）上訴人原係被上訴人公司所屬員工，經派駐於臺北市稅捐處擔任資料登錄員
        ，並因違反臺北市稅捐處之門禁及相關管理規定，經被上訴人將其改調至長
        安辦事處，續任資料登錄員之工作。
  （三）被上訴人所屬派駐於上開臺北市稅捐處及長安辦事處，擔任資料登錄員之員
        工，其薪資幾乎一致，此參被上訴人於原審所提被證五之薪資計算標準所載
        即明。蓋依被上訴人公司之規定，登錄資料單價之高低，係依該資料字鍵之
        長短決定，且無論係派駐於臺北市稅捐處或長安辦事處之員工，其鍵入資料
        之單價均係以每一字鍵0.04元為標準，由電腦計算其總額，並無不公平之處
        。被上訴人派駐於臺北市稅捐處員工之薪資起算基準雖較高，惟其每月收件
        及鍵入字數之基準量亦較高，而派駐於長安辦事處員工之薪資起算基準雖較
        低，其每月收件及鍵入字數之基準亦較低，其間並無不公平之處。至於員工
        個人每月得領取薪資之多寡，則完全依其個人登錄資料量之多少而決定。上
        訴人係因調職至長安辦事處之後，個人工作表現欠佳，以致僅領取一萬餘元
        之薪資，此與被上訴人公司之薪資計算方式或計算標準無關。上訴人指稱被
        上訴人派駐於上開二單位員工之薪資差異甚多，平均薪資差異七千元云云，
        自非實情。
三、上訴人稱被上訴人公司規定員工不能經由臺北市稅捐處之正門上下班，係屬不合
    理之規定，影響上訴人之工作權及人權云云。惟：
  （一）依被上訴人與臺北市稅捐處所簽訂「統一發票進銷項資料與營業稅自動報繳
        申報書整理、登錄及統一發票集中銷售作業委外登錄合約書」（下稱登錄合
        約書）第十條有關被上訴人所屬派駐於該處人員之門禁管制約定，被上訴人
        所屬派駐於該處之人員，應配合該處之辦公時間，遵守門禁及相關法令規定
        。於上班時間不得攜帶小孩至辦公室，如有全體提前下班之情形，應由該處
        之側門離開，以免影響該處同仁辦公及外界觀瞻，此參被上證二即臺北市稅
        捐處九十年八月二十七日北市稽資丁字第九○六四四一七六○○號回復上訴
        人之申請函所載，即明。
  （二）經查，上訴人屢次違反（一）非上下班時段，不得由該處正門進出，（二）
        不得攜帶小孩至辦公室上班，（三）不配合主管指揮，（四）遺失其所登打
        之重要資料等項規定，本應立即解雇，惟因上訴人出具悔過書，表明知錯悔
        改之意思，被上訴人公司始從輕處以記二大過、留職察看之處分。並因上訴
        人經常有不服從其單位主管指揮之情形，被上訴人乃將其調職至長安辦事處
        ，續任資料登錄員之工作。期待上訴人於新環境能有新的開始，詎上訴人竟
        利用上開二單位薪資計算基準之差異，無端提起本件訴訟，實屬不當。
四、上訴人指稱被上訴人以上訴人違反上開門禁管制規定為由，逕行剋扣屬於其固定
    薪資之職務加給六百八十元，並違反勞基法之規定，任意將上訴人調職至長安辦
    事處。惟查：
  （一）依被上訴人公司之規定，「職務加給」僅發予組長、單位主管及經理級以上
        之人員，上訴人在被上訴人公司所擔任之職位既為資料登錄員，係屬基層組
        員，自無所謂「職務加給」。上訴人所指上開「職務加給」，係自被上訴人
        公司盈餘中提撥，原供作被上訴人公司員工舉行年度旅遊、慶生會及員工聚
        餐使用，嗣因故改為授權單位主管統籌處理，由各單位主管與其所屬員工決
        定用途之「其他福利津貼」。其支領與上訴人所擔任之工作無關，並非因上
        訴人工作所獲得之報酬，自非上訴人薪資之一部分。上訴人指稱上開津貼係
        每年每月固定發放，屬於其固定薪資之一部分云云，自非可採。
  （二）上訴人係因違反上開門禁管制等規定，經立具悔過書後，由其組長當面告以
        取消上開津貼，此有該單位之三十五名員工簽名之陳情函可證，並經原判決
        採認在卷。從而，上訴人自無請求被上訴人給付上開津貼之權利。
  （三）再，因上訴人有上開不服從單位主管指揮，經常犯錯之情形，經被上訴人公
        司處以留職察看之處分後，適上開長安辦事處有空缺，基於企業經營之需要
        及給予上訴人自新之機會，故由上訴人之組長先行通知上訴人，被上訴人嗣
        並發函通知上訴人於九十年二月十五日至長安辦事處報到，仍擔任職位及工
        作性質均屬相同之資料登錄員，其工作地點並同在臺北市區內，上下班所需
        之車程相若。而就上開調職處分，上訴人並無異議，已如期前往新任職單位
        報到，自已同意上開調職，從而上訴人自不得於事後再為爭執。
參、證據：援用原審之立證方法。
    理      由
甲、程序部分：
一、本件上訴人之上訴理由已敘明「被上訴人所提之所謂員工陳情函，其真實性實有
    疑問，原判決竟予推定為真正，自有違反民事訴訟法第四百六十八條規定之違背
    法令。原審認定事實錯誤，且違反證據法則，其適用法律即有錯誤」及「上訴人
    並無被上訴人所指工作表現欠佳等之情形，原審判決違反論理法則」等情，應認
    已表明原判決所違背之法令及其具體內容，及依訴訟資料可認為原判決有違背法
    令之具體事實，依民事訴訟法第四百三十六條之二十四第二項、第四百三十六條
    之二十五之規定，尚無不符，合先敘明。
二、本件被上訴人之法定代理人原為林胡惠如，並委由甲○○為其訴訟代理人，嗣於
    上訴後訴訟繫屬中之九十一年三月二十九日，變更為甲○○，業據提出公司變更
    登記表影本一件為證，並由其聲明承受訴訟，核與民事訴訟法第一百七十五條第
    一項規定，尚無不合，亦毋庸再以甲○○為被上訴人之訴訟代理人之必要，均附
    予敘明。
乙、得心證之理由：
一、上訴人起訴主張：其原於被上訴人公司任職，經被上訴人派駐於台北市稅捐處，
    擔任資料登錄員。八十九年五月三日，上訴人提早下班時，一時疏忽，違反台北
    市稅捐處所訂於非上下班時間不得經由該處正門進出之門禁規定，被上訴人即以
    此為由，違反勞基法之規定，將上訴人每月所得領取之六百八十元職務津貼予以
    扣除，且未經上訴人之同意即將上訴人調職至長安辦事處，致上訴人之薪資受損
    ，每月得領取之薪資減少七千元，爰請求被上訴人給付九十年二、三月份之薪資
    差額計一萬四千元（7,000×2＝14,000），及自八十九年五月起，至九十年一月
    份止，依每月六百八十元計算之職務津貼計六千一百二十元（680×9＝6,120）
    ，合計為二萬零一百二十元等語。
二、被上訴人則以：上訴人所指「職務加給」，係自被上訴人公司盈餘中提撥，並授
    權各單位主管統籌處理之「其他福利津貼」，非屬上訴人之薪資，且因上訴人違
    反門禁管制、於上班時間不得攜帶小孩至辦公室、不配合主管指揮及遺失其所登
    錄之重要資料等規定，上訴人之單位組長乃取消上訴人之上開福利津貼，並因上
    訴人經常有不服從單位主管指揮之情形，乃將上訴人調職至長安辦事處，仍任資
    料登錄員之工作，被上訴人就所屬派駐於上開二機構，擔任資料登錄員之員工薪
    資，均係以登錄每一字鍵0.04元予以計算，並無不公平之處，亦無上訴人所指有
    七千元月薪資差額之情事，至於員工個人實領薪資之高低，係因每位員工之每月
    實際工作量不同所致，上訴人因調職至長安辦事處之後，個人工作表現欠佳，以
    致僅領取一萬餘元之月薪，此與被上訴人公司之薪資計算方式或計算標準無關，
    上訴人無權請求被上訴人給付薪資差額及其他福利津貼等語，資為抗辯。
三、上訴人於原審起訴主張其原受僱於被上訴人，並經派駐於台北市稅捐處，擔任資
    料登錄員，每月底薪一萬八千元，詎被上訴人以其於八十九年五月三日提早下班
    時，違反台北市稅捐處所訂於非下班時間不得由正門出入之門禁規定，而扣除其
    每月六百八十元之津貼，並將其調職至長安辦事處，每月底薪僅為一萬一千元，
    差額七千元等之事實，業經上訴人提出悔過書、勤讚專業快遞收據、登錄合約書
    各一件為證，並為被上訴人所不否認，堪認為真正。惟被上訴人否認上訴人有權
    請求給支付上開每月薪資差額七千元及其他福利津貼六百八十元，並以前開情詞
    置辯。是本件所應審究者即為：（一）上開六百八十元之津貼，究屬上訴人所指
    之「職務加給」，為上訴人薪資之一部分？抑係屬於所謂恩惠性或任意性給予？
    於上訴人有上開違反規定之情事時，被上訴人是否得予扣除？（二）被上訴人將
    上訴人自台北市稅捐處調職至長安辦事處，是否違反勞基法有關調動勞工職務之
    規定？上訴人之薪資底薪因而每月減少七千元，被上訴人是否應予補貼？爰分別
    論述如下：
四、按：
  （一）按當事人主張有利於己之事實者，就其事實有舉證之責任。但法律別有規定
        ，或依其情形顯失公平者，不在此限。民事訴訟法第二百七十七條定有明文
        。查，上訴人雖主張被上訴人所發給之六百八十元之津貼係屬「職務加給」
        ，為上訴人薪資之一部分等語，然為被上訴人所否認。經查，上訴人自陳其
        自八十七年七月起至八十九年四月止，按月領有六百八十元之加給等語，此
        雖為被上訴人所不否認，惟自八十九年五月起經被上訴人之單位主管予以取
        消該部分之給與，上訴人亦均無異議，迄至八十九年底始要求予以補回一節
        ，有證明書一份附在原審卷內（第三五頁）可稽，且八十七年六月之前並未
        領取該六百八十元之加給，足見該六百八十元之加給尚非屬經常性給與可知
        ；況依被上訴人公司之規定，上訴人所指上開「職務加給」，係自被上訴人
        公司之盈餘中提撥，且非每年或每月均固定提撥，其用途原係供被上訴人公
        司員工舉行年度旅遊、慶生會及員工聚餐使用，嗣因故改為授權被上訴人公
        司之單位主管統籌處理，由各單位主管與其所屬員工決定用途之「其他福利
        津貼」等情，亦據被上訴人陳明在卷，且為上訴人所不爭執，核其性質顯屬
        所謂恩惠性給予或任意性給付。故而支領該六百八十元與否即與上訴人所擔
        任之工作無關，並非因上訴人工作所獲得之報酬，非屬上訴人薪資之一部分
        ，且於上訴人所屬員工有違反相關規定之情事，或有其他正當事由時，被上
        訴人自得取消該員工領取上開津貼之福利。上訴人雖指稱上開福利津貼係由
        被上訴人於每年每月固定發放予上訴人之職務加給，係屬經常性給予而為其
        薪資之一部分，惟為被上訴人所否認，上訴人復未能舉證以實其說，依前開
        規定，上訴人所稱自非可採。
  （二）查，上訴人前經被上訴人派駐台北市稅捐處，擔任資料登錄員期間，確有違
        反上開門禁管制、於上班時間不得攜帶小孩至辦公室、不配合主管指揮及遺
        失其所登錄之資料等規定之事實，業經被上訴人提出上開登錄合約書、其員
        工之陳情書及上訴人所立具之悔過書各一件為證，上訴人亦自認上開悔過書
        係由其所立具，堪認為真正。而台北市稅捐處所訂之上開相關規定，係基於
        避免影響該處全體同仁辦公及外界觀瞻所考量，所為規定並無不合理或過當
        之處，於上訴人所指之工作權或人權之保障，亦難謂有何限制或影響，上訴
        人自應予以遵守。上訴人雖稱其僅違反上開有關門禁管制之規定，否認有其
        他違規情事，並稱上開門禁管制限制其工作權及人權，被上訴人不得取消其
        領取上開津貼之權利云云，均非有據。從而，於上訴人違反上開規定時，被
        上訴人經由其授權之單位主管，向上訴人表示取消其領取上開福利津貼，自
        屬有據，上訴人即不得再向被上訴人請求給付上開福利津貼。
  （三）再查，因上訴人有上開違反規定及經常不服從單位主管指揮之情形，被上訴
        人乃於九十年二月十二日，將上訴人調職至長安辦事處，續任資料登錄員之
        工作。此項調職係屬被上訴人對上訴人懲戒權之行使，為被上訴人管理所屬
        員工，維持工作場所之秩序所需，難謂有何不當。且上訴人既無異議，已依
        被上訴人上開調職命令前往新任職單位報到，迄九十年五月終止僱傭契約之
        日止，並工作達數月之久，應認為其已同意被上訴人所為之上開調職，亦不
        得於嗣後再以上開調職命令有違反法令規定為由，復為爭執。況查，被上訴
        人就所屬派駐於上開二機構，擔任資料登錄員之員工薪資，均係以登錄每一
        字鍵之單價為0.04元計算，並依不同資料所登錄字鍵數目之不同，分別乘以
        上開單價而為登錄各該不同資料之各筆單價，亦為上訴人所不爭執，自難認
        被上訴人就派駐於上開二單位員工之薪資計算有何不公平之處。上訴人於調
        職至長安辦事處之後，或因尚需熟悉工作環境及新電腦等原因，致其所領取
        之月薪稍低，惟此與被上訴人公司之薪資計算方式或計算標準無關。且依上
        訴人於原審所提之薪資單影本記載（參原審卷第四五頁），其於九十年二、
        三月份之實領薪資各為二萬七千五百五十六元、二萬零六百九十一元，均高
        於行政院八十六年十月十六日臺八十六勞字第三九七一六號函核定之每月基
        本工資一萬五千八百四十元，並無上訴人指稱調職後之薪資未達法定基本工
        資之情事。另上訴人原先派駐之臺北市稅捐處與嗣後調往之長安辦事處，每
        月薪資係分別以一萬八千元、一萬一千元起算，再按各該單位之不同標準依
        登錄鍵量加計酬勞，如在正常工作量下，兩單位薪資總額相差無幾，亦有被
        上訴人於原審提出之薪資計算表（參原審卷第七二頁）可憑，非如上訴人所
        指有四千七百二十元或七千元差額之情形。從而，上訴人指稱被上訴人對其
        薪資擅作不利之變更云云，尚有誤會，其請求被上訴人給付上開所謂每月薪
        資差額七千元云云，即屬無據。
  （四）綜上所述，被上訴人以上訴人有上開違反規定之情事，取消上訴人領取「其
        他福利津貼」之福利六百八十元，並將上訴人調職至長安辦事處，並無不當
        ，上開二機構亦無上訴人所指薪資計算差額之不合理情形，上訴人上開主張
        均無可採。從而，上訴人本於兩造間原存在之勞動契約，請求被上訴人給付
        九十年二、三月之薪資差額計一萬四千元，及自八十九年五月份起，至九十
        年一月份止，每月依六百八十元計算之津貼計六千一百二十元，合計二萬零
        一百二十元，均無理由，不應准許。原審因而為上訴人敗訴之判決，經核即
        無不合。上訴意旨仍執前詞指摘原判決違背法令，求予廢棄改判，為無理由
        ，應予駁回其上訴。
五、因本件事證已臻明確，兩造其餘主張陳述及所提證據，經核與本件判決之結果均
    無影響，無庸再予審酌。附此敘明。
六、訴訟費用之負擔：本件第二審訴訟費用額依後附計算書為合計六百五十七元，應
    由上訴人負擔，爰確定如主文第二項所載。
七、據上論結，本件上訴為無理由，依民事訴訟法第四百三十六條之三十二第二項、
    第一項、第四百六十三條、第四百四十九條第一項、第七十八條、第四百三十六
    條之十九第一項，判決如主文。
中　　　華　　　民　　　國　　九十一　　年　　　十　　　月　　　四　　　日
　　　　　　　　　　　　　　　　　　　　勞工法庭審判長法　官　楊絮雲
　　　　　　　　　　　　　　　　　　　　　　　　　　　法　官　黃書苑
　　　　　　　　　　　　　　　　　　　　　　　　　　　法　官　張明輝
右為正本係照原本作成
本判決不得上訴
中　　　華　　　民　　　國　　九十一　　年　　　十　　　月　　　四　　　日
　　　　　　　　　　　　　　　　　　　　　　　　　　　書記官　周其祥
計算書
項目                            金額（單位：新台幣元）
第二審裁判費                    佰零陸
第二審送達郵資                  參佰伍拾壹（包括上訴狀繕本送達郵資四十四元
                                、第二審送達郵資三零０七元）
合計                            陸佰伍拾柒
